ja: 刺激物プロファイル: カフェインベース; エフェドラ/ECAブレンド; その他の刺激物; 刺激物不使用; シネフリン/ビターオレンジ; その他
cs: Profil stimulantu: Na bázi kofeinu; Směs efedra/ECA; Jiné stimulanty; Bez stimulantů; Synefrin/hořký pomeranč; Jiné
zh-CN: 兴奋剂特征: 咖啡因基; 麻黄/ECA 混合物; 其他兴奋剂; 无兴奋剂; 辛弗林/苦橙; 其他
el: Προφίλ διεγερτικού: Με βάση την καφεΐνη; Μείγμα εφέδρας/ECA; Άλλα διεγερτικά; Χωρίς διεγερτικά; Συνεφρίνη/Πικρό πορτοκάλι; Άλλο
ko: 자극제 프로파일: 카페인 기반; 에페드라/ECA 블렌드; 기타 자극제; 무자극; 시네프린/비터 오렌지; 기타
fi: Stimulantin profiili: Kofeiinipohjainen; Efedra/ECA-sekoitus; Muut piristeet; Ilman piristeitä; Synefriini/karvasappelsiini; Muu
pl: Profil stymulantu: Na bazie kofeiny; Mieszanka ephedra/ECA; Inne stymulanty; Bez stymulantów; Synefryna/gorzka pomarańcza; Inne
hr-HR: Profil stimulansa: Na bazi kofeina; Efedra/ECA mješavina; Ostali stimulansi; Bez stimulansa; Sinefrin/gorka naranča; Ostalo
tr: Uyarıcı profili: Kafein bazlı; Efedra/ECA karışımı; Diğer uyarıcılar; Uyarıcısız; Sinefrin/acı portakal; Diğer
nl: Stimulantprofiel: Op cafeïnebasis; Ephedra/ECA-blend; Andere stimulanten; Stimulantvrij; Synefrine/bittere sinaasappel; Andere
fr: Profil stimulant: À base de caféine; Mélange éphédra/ECA; Autres stimulants; Sans stimulant; Synéphrine/orange amère; Autre
lt-LT: Stimuliuojančių medžiagų profilis: Kofeino pagrindu; Efedros/ECA mišinys; Kiti stimuliatoriai; Be stimuliatorių; Sinefrinas/kartus apelsinas; Kita
sk-SK: Profil dráždidla: Na báze kofeínu; Efedra/ECA zmes; Iné stimulanty; Bez stimulantov; Synefrín/horký pomaranč; Iné
ru: Профиль стимуляторов: На основе кофеина; Эфедра/ECA смесь; Другие стимуляторы; Без стимуляторов; Синефрин/горький апельсин; Другой
bg-BG: Профил на стимуланта: На основата на кофеин; Смес с ефедра/ECA; Други стимуланти; Без стимуланти; Синефрин/горчив портокал; Други
it: Profilo stimolante: A base di caffeina; Miscela efedra/ECA; Altri stimolanti; Senza stimolanti; Sinefrina/arancia amara; Altro
th: โปรไฟล์สารกระตุ้น: มีคาเฟอีน; อีเฟดรา/ผสม ECA; สารกระตุ้นอื่นๆ; ไม่มีสารกระตุ้น; ไซเนฟรีน/ส้มขม; อื่นๆ
hu: Stimuláns profil: Koffein alapú; Efedra/ECA keverék; Egyéb stimulánsok; Stimulánsmentes; Szinefrin/keserű narancs; Egyéb
da: Stimulansprofil: Koffeinbaseret; Ephedra/ECA-blanding; Andre stimulanser; Stimulansfri; Synephrin/bitter appelsin; Andet
zh-TW: 興奮劑概況: 咖啡因基礎; 麻黃/ECA 混合; 其他興奮劑; 無興奮劑; 辛弗林/苦橙; 其他
sl-SI: Profil stimulansa: Na osnovi kofeina; Mešanica efedra/ECA; Drugi stimulanti; Brez stimulantov; Sinefrin/grenka pomaranča; Drugo
nb: Stimulansprofil: Koffeinbasert; Efedra/ECA-blanding; Andre stimulanter; Stimulantfri; Synefrin/bitter appelsin; Annet
en: Stimulant profile: Caffeine-based; Ephedra/ECA blend; Other stimulants; Stimulant-free; Synephrine/Bitter orange; Other
de: Stimulanzienprofil: Koffeinbasiert; Ephedra/ECA-Mischung; Andere Stimulanzien; Stimulanzfrei; Synephrin/Bitterorange; Sonstiges
ro-RO: Profil stimulent: Pe bază de cofeină; Amestec efedră/ECA; Alți stimulanți; Fără stimulanți; Sinefrină/portocală amară; Altele
pt-BR: Perfil de estimulante: À base de cafeína; Mistura de efedra/ECA; Outros estimulantes; Sem estimulantes; Sinefrina/laranja amarga; Outro
es: Perfil de estimulantes: A base de cafeína; Mezcla efedra/ECA; Otros estimulantes; Sin estimulantes; Sinefrina/naranja amarga; Otros
pt-PT: Perfil de estimulante: À base de cafeína; Mistura de efedra/ECA; Outros estimulantes; Sem estimulantes; Sinefrina/laranja amarga; Outro
sv: Stimulantprofil: Koffeinbaserat; Efedra/ECA-blandning; Andra stimulanter; Stimulantfritt; Synefrin/bitter apelsin; Övrigt
vi: Hồ sơ chất kích thích: Có chứa caffeine; Hỗn hợp Ephedra/ECA; Chất kích thích khác; Không chất kích thích; Synephrine/Cam đắng; Khác